臺灣高等法院花蓮分院刑事判決  
111年度原上易字第34號
上  訴  人  
即  被  告  張靜雯



選任辯護人  徐韻晴律師(法扶律師)
上列上訴人因詐欺案件，不服臺灣花蓮地方法院111年度原易字
第56號中華民國111年6月7日第一審判決(起訴案號：臺灣花蓮地
方檢察署110年度偵字第4041號)，提起上訴，本院判決如下：
    主  文
上訴駁回。
張靜雯緩刑貳年。
    事實及理由
一、本案經本院審理結果，認第一審判決以上訴人即被告張靜雯
    (下稱被告)幫助犯詐欺取財罪，處有期徒刑2月，如易科罰
    金，以新台幣(下同)1千元折算1日，核無不當，應予維持，
    並引用如附件第一審判決書記載之證據及理由。
二、被告上訴意旨略以：被告上訴後已經坦承犯罪，被告於行為
    時年僅19歲，社會經驗不足，其在學表現優秀，亦有正常工
    作，家庭基礎功能正常，本件可能是偶發事件，請從輕量刑
    ，並給予緩刑宣告等語。
三、駁回上訴之理由：
(一)本件被告有原判決犯罪事實欄所載提供被告名下之中華郵政
    股份有限公司(下稱被告之郵局帳戶)之提款卡、密碼供真實
    姓名年籍不詳之成年詐騙集團成員使用之幫助詐欺取財之犯
    行，嗣被害人陳麗花遭詐騙集團施用詐術而陷於錯誤，於原
    判決所示之時間，匯款至被告之郵局帳戶等事實，業據被告
    於本院坦承不諱，原審合法調查被告之供述、證人即告訴人
    陳麗花之證述、告訴人向警方報案之受理詐騙帳戶通報警示
    簡便格式表、被告之郵局帳戶基本資料及歷史交易清單等相
    關證據資料，本於所得之心證，認被告犯罪事證明確，依法
    論罪科刑，其證據取捨及價值判斷核與經驗法則及論理法則
    相符，量刑亦合於罪刑相當原則、比例原則，核屬妥適，並
    無違誤。
(二)又原審量刑時已經以行為人之責任為基礎，審酌禁止幫助詐
    欺他人財物為我國現行之有效規範，並為刑法所明定，當為
    我國人民普遍適用之行為原則，被告於理性思考後，仍違背
    上開行為規範而為本案犯行，國家自應透過刑罰再次宣示上
    開規範之有效性。衡酌被告因幫助行為致他人得以順利實施
    詐欺行為，及因他人之詐欺行為所致之受害人數、遭詐之金
    額財物多寡、是否取回遭詐之財物所示之不法內涵，另參以
    被告自述高中畢業之智識程度，未婚、在牛排館及早餐店工
    作，月收入約2萬9千元至5萬7千元、無須扶養家人之家庭生
    活、經濟狀況對其遵法能力之影響性等一切情狀而為適法之
    量刑；被告上訴後於本院審理時雖坦承犯行，惟被告於偵查
    、原審及本院準備程序均飾詞否認犯行，犯後態度可議，本
    院衡酌被告犯罪後整體情狀、對司法資源之節省有限，認不
    足以動搖原審量刑之基礎，原判決量刑尚屬妥適，被告上訴
    以前詞置辯，為無理由，應予駁回。
四、緩刑宣告部分：
    被告未曾因犯罪受有期徒刑以上刑之宣告，有臺灣高等法院
    被告前案紀錄表1份在卷可參，素行尚可，且於本件行為時
    年僅19歲，涉世未深，因一時失慮，為本件犯行，幸被害人
    受騙款項經郵局認定為異常交易予以圈存抵銷，並經郵局發
    還被害人，有中華郵政股份有限公司函在卷可按(見偵卷第2
    29頁)，被告於本院亦已坦承犯行，其經此次偵審程序及科
    刑教訓，應知所警惕，無再犯之虞，所宣告之刑，以暫不執
    行為適當，爰依刑法第74條第1項第1款規定諭知緩刑期間如
    主文所示，以勵自新。
據上論結，應依刑事訴訟法第373條、第368條，刑法第74條第1
項第1款，判決如主文。
本案經檢察官林俊廷提起公訴，檢察官蔡英俊到庭執行職務。　
中　　華　　民　　國　　111 　年　　10　　月　　31　　日
                 刑事庭審判長 法  官  張宏節
                              法  官  張健河
                              法  官  林碧玲 
以上正本證明與原本無異。
本件不得上訴。
中　　華　　民　　國　　111 　年　　10　　月　　31　　日
                              書記官  徐錦純
附錄本案論罪科刑法條全文：
刑法第339條第1項：
意圖為自己或第三人不法之所有，以詐術使人將本人或第三人之
物交付者，處五年以下有期徒刑、拘役或科或併科一千元以下罰
金。
中華民國刑法第30條
幫助他人實行犯罪行為者，為幫助犯。雖他人不知幫助之情者，
亦同。
幫助犯之處罰，得按正犯之刑減輕之。